臺灣高等法院刑事判決
110年度上訴字第950號
上  訴  人  
即  被  告  葉人福




指定辯護人  張祐齊律師（義務辯護人）
上列上訴人即被告因違反毒品危害防制條例案件，不服臺灣宜蘭
地方法院109年度訴字第182號，中華民國110年1月20日第一審判
決（起訴案號：臺灣宜蘭地方檢察署109年度偵字第2600、2782
號），提起上訴，本院判決如下：
    主  文
原判決撤銷。
葉人福犯如附表一「宣告之罪刑及沒收」欄所示之罪，各處如附
表一「宣告之罪刑及沒收」欄所示之刑及沒收。應執行有期徒刑
捌年拾月。
    事  實
一、葉人福知悉甲基安非他命屬毒品危害防制條例所列管之第二
    級毒品，不得非法販賣，竟基於販賣毒品以營利之犯意，持
    用門號0000000000之平板行動電話及通訊軟體LINE為聯絡工
    具，分別於如附表一所示之時間、地點，販賣如附表一所示
    金額、數量之甲基安非他命給陳竑伯、周雲秀各2次，並收
    取價金，以牟取不法利益。
二、案經宜蘭縣政府警察局宜蘭分局報告臺灣宜蘭地方檢察署檢
    察官偵查起訴。
    理  由
壹、證據能力部分：
    當事人、辯護人對於本院作為得心證依據之被告以外之人於
    審判外陳述，均全部同意作為證據，本院審酌各項證據作成
    時之狀況，認為並無不可信或不適當之情事，依刑事訴訟法
    第159條之5第1項規定，均有證據能力。至其餘非供述證據
    ，本院查無有何違反法定程序取得之情形，應認俱有證據能
    力。
貳、實體部分：
一、訊據被告葉人福固坦承使用門號0000000000號行動電話與陳
    竑伯、周雲秀聯絡後，分別於附表一所示時間、地點交付如
    各編號所示甲基安非他命予陳竑伯、周雲秀並向其等收取如
    各編號所示價金等情，惟否認有何販賣之犯行。辯稱：我與
    周雲秀、陳竑伯均有相當交情，且均為毒品施用者，純粹受
    託向上游代購毒品，自己順便買毒，他們要我買多少，我就
    買多少給他們，沒有賺他們錢，沒有營利意圖，應僅構成幫
    助施用或轉讓第二級毒品罪等語。辯護人辯護稱：本案沒有
    直接證據可以證明被告有營利意圖，且就起訴書附表編號1
    跟3，依通訊監察譯文，是證人主動打電話給被告，要求被
    告幫忙購買毒品，所以被告僅成立幫助施用毒品等語。經查
    ：
  ㈠被告於附表一所述時、地交付甲基安非他命予陳竑伯、周雲
    秀，並向其等收取如附表一各編號所示價金之事實，業據被
    告於警詢、偵查、原審及本院審理中供承在卷（偵2600號卷
    第11-21、84-85、91-96、101頁，聲羈卷第15-19頁，原審
    訴字卷第43-47、87-92、168、171頁，本院卷第92、190頁
    ），核與證人陳竑伯、周雲秀於偵查及原審審理中證述購得
    甲基安非他命之過程相符（他字卷第45-46、80-81頁，原審
    卷第129-135、162-167頁），並有宜蘭縣政府警察局宜蘭分
    局扣押筆錄、扣押物品目錄表、扣押物品清單、被告與陳竑
    伯LINE通訊軟體對話截圖、被告（門號0000000000）通訊監
    察譯文、被告與陳竑伯（門號0000000000號）、周雲秀（門
    號0000000000號）通訊監察譯文、原審109年度聲監字第59
    號通訊監察書、109年度聲監續字第162號通訊監察書各1份
    在卷可稽（他字卷第20、22-27、61-63頁，偵2600號卷第38
    、40、42-68頁），復有三星平板行動電話1支（含SIM卡）
    扣案可佐。而觀諸附表二各編號所示之通訊監察內容，陳竑
    伯於警詢、偵訊及原審審理時均證稱：通話內容所指之「現
    金」、「500就好」是指其欲以新臺幣（下同）500元向被告
    購買甲基安非他命1小包，如附表二編號1、2所示兩次交易
    都有成功，是在我住處樓下交易等語（他字卷第14-16、45-
    46，原審訴字卷第162-167頁）；另周雲秀於偵訊及原審審
    理時亦分別證稱：通話內容講到「1張或兩張」是1,000元或
    2,000元甲基安非他命，如附表二編號3、4所示兩次交易都
    有成功，我之前有跟被告講過地點，所以被告知道我會在大
    進那邊等他等語（他字卷第80-82頁）；於原審審理時並補
    充證述道：通話內容講到「點數」就是指甲基安非他命，講
    到「買一點」也是指買甲基安非他命，我想說他身上如果有
    就買一點等語明確（原審訴字卷第128-135頁），此部分事
    實，首堪認定。
  ㈡被告雖以前詞置辯，惟：
　　⒈被告並非替陳竑伯、周雲秀代購毒品：
　　　⑴按毒品交易不必然以持有現貨買賣為常態，賣方為規避
        查緝風險、節約成本等因素，臨交貨之際始互通有無，
        亦所在多有。故毒販基於營利意圖，與買方議妥交易後
        ，始向上手取貨交付買方，與單純幫助施用者取得毒品
        之情形，存有差異，仍應論以販賣毒品罪（最高法院10
        1年度台上字第4983號判決意旨參照）。再按所謂「委
        託代購」，係指委託人委託受託人與毒品上游成立買賣
        關係之謂，故在民事法律關係上，買賣關係係成立在委
        託人與毒品上游間，而在刑事責任上，因非受託人販賣
        毒品予委託人，故受託人僅具幫助委託人施用毒品之犯
        意。又在此交易模式下，因毒品買賣契約係成立在委託
        人與毒品上游間，故委託人於委託受託人之際，主觀上
        必然會認識到其交易對象另為他人，而毒品及價金之給
        付義務亦係在其與該毒品上游間；受託人之主觀認知亦
        僅是為委託人與毒品上游成立買賣契約，而非自己承擔
        給付毒品或支付價金之義務。而毒品案件之販毒者，一
        般常辯稱其自身並無毒品，而須再向上游拿貨等詞，然
        此種交易模式，實為毒品上游與販毒者及販毒者與購毒
        者兩段買賣關係，自與上開「委託代購」之概念不符合
        。
　　  ⑵查證人陳竑伯、周雲秀於偵訊時均證稱直接與被告聯繫
        後，確認交易金額，相約見面一手交錢一手交貨，係向
        被告購買毒品等語明確（他字卷第46頁、第80-81頁）
        ，參酌被告與證人陳竑伯、周雲秀如附表二所示之對話
        內容，關於毒品交易之時間、地點、方式、數量、金額
        等事項，均係由購毒者即證人與被告直接聯絡、約定地
        點見面交付，且均係被告親自交付毒品給證人，並收取
        價金，自非單純為販毒者與購毒者居間聯繫之人。再者
        ，證人陳竑伯於原審審理時證稱：我不知道被告要向別
        人拿毒品，也沒有被告上游聯絡方式，如果被告提供品
        質不佳或數量有少，所以當然找被告等語（原審卷第16
        4-166頁）。證人周雲秀於原審審理時亦證稱：我沒有
        問被告要藥頭電話，被告沒有叫我去找藥頭買毒品，我
        是去香腸攤那邊，看到一女子會恍神，從那女子處得知
        ，被告可以提供安非他命，109年2月28日及109年3月4
        日我是要跟被告買安非他命等語（原審卷第131-133頁
        ）。依上開二人證述，主觀上顯然認為被告在毒品交易
        中屬於賣方，並非合購或代買之身分。且證人就被告毒
        品來源及購毒價格，均不在意且無權掌控，全聽從被告
        要求，則被告接受證人提出購買毒品之要約，並直接收
        取價金、交付毒品予買主，自己完遂買賣交易行為，阻
        斷毒品施用者與毒品提供者聯繫管道，縱其所交付之毒
        品，係其另向上游毒販取得，然其調貨行為仍具有以擴
        張毒品交易而維繫其自己直接為毒品交易管道之特徵，
        自仍屬於毒品危害防制條例所規定之販賣行為，且因上
        游毒販與買主間並無直接關聯，無從認為被告係立於買
        方立場，為買主代為聯繫購買毒品，該毒品交易行為，
        自僅屬被告自己一人之單獨販賣行為，從而，被告自身
        即係基於出賣者地位與證人交易甲基安非他命甚明。至
        於被告是否另向上游取得毒品用以轉售或分與證人持用
        ，僅涉及毒品來源問題，不影響被告前開販賣犯行之成
        立。因此被告及辯護人此辯稱被告僅係幫忙陳竑伯、周
        雲秀取得第二級毒品施用或轉讓第二級毒品等語，不可
        採信。
　　⒉被告有營利之意圖：　　
　　  ⑴又按毒品甲基安非他命物稀價昂，本無一定之公定價格
        ，且可任意增減分裝之份量，而每次買賣之價格，或隨
        供需雙方之資力、關係之深淺、需求之數量、貨源之充
        裕與否、販賣者對於資金之需求程度，以及政府查緝之
        態度，進而為各種不同之風險評估，而為機動性之調整
        ，是其價格標準，自非一成不變，且販賣者從各種「價
        差」或「量差」或「純度」謀取利潤方式，亦有差異，
        然其所圖利益之非法販賣行為目的，則無二致。而一般
        民眾普遍認知毒品非法交易，向為政府查禁重罰，衡諸
        常情，倘非有利可圖，絕無平白甘冒被查獲重罰風險之
        理，從而，舉凡其有償交易，除足反證其確另基於某種
        非圖利本意之關係外，通常尚難因無法查悉其買進、賣
        出之差價，而推諉無營利之意思，或阻卻販賣犯行之追
        訴。
　　　⑵查被告就如附表一各編號所示，於分別交付甲基安非他
        命予陳竑伯、周雲秀後，均有取得相對應之價金，且分
        別於如附表二編號1、3、4所示對話內容，確認交易毒
        品之數量、價錢、地點等細節，有被告與證人之監聽譯
        文附卷可參。其中陳竑伯更於警詢就附表二編號2LINE
        對話內容說明：我請被告將甲基安非他命送來我家，所
        以才請他快一點，我在樓下等他，因為我也不想讓家人
        知道我有施用毒品，大約我們互傳LINE訊息結束後30分
        鐘，被告才到我家公寓一樓，我以1,000元購買甲基安
        非他命1小包等語明確（他字卷第16頁），並有該LINE
        對話紀錄截圖可佐（他字卷第20頁），顯然上開交易皆
        屬有償。而被告與陳竑伯、周雲秀於本案共交易4次，
        與一般偶發起意之單次犯行為已屬有別，被告自無僅基
        於人情，甘冒多次遭查緝法辦風險，而平價轉讓毒品而
        或無償為他人代購毒品之理，是認被告毒品販毒者取得
        之成本與售出之價格應存在相當之價差，顯有藉各該次
        交易從中取利之意圖，要無疑義。況證人陳竑伯、周雲
        秀均證稱不知被告向上游買進之成本（原審訴字卷第13
        1、164頁），陳竑伯更於偵查中證稱：通完電話後約下
        午5點半，我和被告在冬山鄉大進路香腸攤見面，向被
        告買500元安非他命，被告把電燈泡鎢絲跟底座部分拿
        掉，將安非他命裝在電燈泡內，給我玻璃球部分，裡面
        就有安非他命，包在衛生紙內，一手交錢一手交貨，我
        回家把玻璃球燒一燒，用吸管就可以吸食煙霧等情（他
        字卷第45頁），並經被告坦認一節觀之（本院卷第190-
        191頁），被告向買家進貨買斷毒品後，可自行裝入吸
        食器內始提供購毒者施用，顯見被告可決定出售毒品之
        數量及包裝方式，是證人陳竑伯與周雲秀既然不知被告
        之購毒成本，卻於原審審理時證稱：是請被告幫忙買毒
        品、被告沒有賺價差等語（原審卷第130、164頁），應
        屬迴護之詞，不能作為有利於被告之認定。基此，已足
        認被告係具有營利之意圖而為上開4次甲基安非他命之
        交易，均屬犯販賣第二級毒品之犯行無誤。
　㈢另辯護人被告雖聲請傳喚陳竑伯、周雲秀到庭詰問，欲就附
    表二所示之通訊內容確認係何人先致電對方等語（見本院卷
    第95頁）。惟此部分可由通訊內容察知，本院並以認定係由
    證人對被告提出購毒之要約同前說明，上開二人並經原審合
    法傳喚行交互詰問，予當事人詰問機會，分別證述明確在卷
    （參原審訴字卷第129、136、162至167頁），是本院認依刑
    事訴訟法第196條規定，無再行傳喚之必要。
  ㈣綜上，本案事證明確，被告前開辯解均屬卸責之詞，不足採
    信，被告犯行已堪認定，應依法論科。
二、論罪：　　
  ㈠按行為後法律有變更者，適用行為時之法律。但行為後之法
    律有利於行為人者，適用最有利於行為人之法律，刑法第2
    條第1項定有明文。查被告行為後，毒品危害防制條例第4條
    第2項已於109年1月15日修正公布，並於同年7月15日生效施
    行，從原先規定「7年以上有期徒刑，得併科新臺幣1千萬元
    以下罰金」，提高至「10年以上有期徒刑，得併科新臺幣1
    千5百萬元以下罰金」。經比較新舊法，修正後之法定構成
    要件雖未變更，法定刑度已較修正前提高，準此，修正後之
    規定並無較有利於被告，依首揭規定，應適用行為時即修正
    前毒品危害防制條例第4條第2項之規定。
　㈡核被告就附表一編號1至4所為，均犯修正前毒品危害防制條
    例第4條第2項之販賣第二級毒品罪。被告販賣甲基安非他命
    行為前，意圖販賣而持有甲基安非他命之低度行為，為其各
    次販賣之高度行為所吸收，均不另論罪。被告所犯上開4罪
    ，犯意各別，行為互殊，應分論併罰。
  ㈢適用累犯加重規定：
　　被告前因施用毒品案件，經臺灣宜蘭地方法院以107年度簡
    字第136號、第591號判決分別判處有期徒刑3月、4 月，並
    經同法院以107年度聲字571號裁定應執行有期徒刑6月確定
    ，於107年11月15日易科罰金執行完畢等情，有本院被告前
    案紀錄表在卷可按，是其於有期徒刑執行完畢後，5年以內
    故意再犯有期徒刑以上之本罪，為累犯，參酌司法院大法官
    釋字第775號解釋意旨，衡以被告前曾多次因施用毒品案件
    經判刑確定，並執行完畢，卻仍未能戒慎其行，仍再次為相
    同罪質之犯行，符合累犯者有其特別惡性及對刑罰反應力薄
    弱之立法理由，是認除就法定刑為無期徒刑部分，依法不得
    加重外，有期徒刑部分依上開規定加重被告本刑，尚不生行
    為人所受刑罰超過其所應負擔罪責之情形，乃均依前揭規定
    加重其刑。　　　
　㈣不適用毒品危害防制條例第17條第1項之規定：
　　被告雖於警詢及偵訊時供稱：我甲基安非他命來源為綽號「
    雞仔」之張國威，以及綽號「蓮霧」之劉志鴻等語（偵2600
    卷第20-21、84頁至背面）。惟經函詢檢、警機關是否因被
    告上開供述而查獲其他共犯或正犯，結果均未有因此查獲之
    情形，有宜蘭縣政府警察局宜蘭分局109年7月22日警蘭偵字
    第1090019160號函、110年8月11日警蘭偵字第1100017751號
    函附卷可參（見原審訴字卷第111、147頁），自難認偵查機
    關已依被告之供述查獲張國威、劉志鴻共犯販賣第二級毒品
    之情事，與毒品危害防制條例第17條第1項規定之要件不合
    ，自難援引該條規定減輕其刑。
叁、撤銷原判決理由、量刑理由、沒收說明：
  ㈠原審認被告罪證明確，予以論罪科刑，固非無見。惟查：被
    告販賣第二級毒品並無供出毒品來源減輕其刑規定之適用，
    原審誤認可資適用，顯然不符。被告上訴仍執前詞否認犯行
    ，固無可採，惟原判決既有前開可議之處，自屬無可維持，
    應由本院撤銷改判。
  ㈡爰以行為人之責任為基礎，審酌被告有多次施用毒品前科，
    顯然知悉甲基安非他命為非法之違禁物，足以戕害人之身體
    健康，且極易成癮，竟為貪圖不法利益，漠視法令而販賣予
    他人施用，不僅助長他人施用毒品惡習，對施用毒品者之身
    心影響甚鉅，亦使毒品於社會上易於流通，增加檢警全面查
    緝之困難，危害社會治安及國家法益，所為均屬非是，惟念
    被告於本院審理時坦承客觀犯行，犯後態度尚可，兼衡被告
    於本案販賣毒品之次數、毒品數量及獲利等犯罪情節，暨其
    素行、犯罪動機、目的、手段、受有高職教育之智識程度、
    現職收入之生活狀況、罪責與比例原則，以及量刑權之法律
    拘束內、外部界限等一切情狀，分別量處如附表一「宣告之
    罪刑及沒收」欄所示之刑，並合併定其應執行刑如主文第二
    項所示。本件係被告提起上訴，依刑事訴訟法第370條第1項
    前段規定，本不得諭知較重於原審判決之刑。然原審判決適
    用毒品危害防制條例第17條第1項規定減輕被告之刑有誤，
    已如前述，依刑事訴訟法第370條第1項後段，本院判決自不
    受禁止不利益變更之拘束，附此敘明。
  ㈢沒收部分：
    ⒈被告就如附表一所載之販賣毒品之所得均未扣案，均應依
      刑法第38條之1第1項前段、第3項規定，諭知沒收，於全
      部或一部不能沒收或不宜執行沒收時，追徵其價額。
    ⒉犯第4條至第9條、第12條、第13條或第14條第1項、第2項
      之罪者，其供犯罪所用之物，不問屬於犯罪行為人與否，
      均沒收之，毒品危害防制條例第19條第1項定有明文。經
      查，扣案之門號0000000000之平板行動電話1支（含SIM卡
      1枚），為被告持之用以聯絡人販賣第二級毒品犯行所用
      之物，業據被告陳述在卷（偵2600卷第12-13頁、原審訴
      字卷第170頁），並有前引之通訊監察譯文、LINE對話紀
      錄在卷可參，依毒品危害防制條例第19條第1項規定宣告
      沒收。
據上論斷，應依刑事訴訟法第369條第1項前段、第364條、第299
條第1項前段，判決如主文。
本案經檢察官陳怡龍提起公訴，檢察官侯千姬到庭執行職務。
中　　華　　民　　國　　110 　年　　9 　　月　　22　　日
                  刑事第十三庭  審判長法　官  洪于智
                                      法　官  黃惠敏
                                      法　官  黃玉婷
以上正本證明與原本無異。
如不服本判決，應於收受送達後20日內向本院提出上訴書狀，其
未敘述上訴之理由者並得於提起上訴後20日內向本院補提理由書
（均須按他造當事人之人數附繕本）「切勿逕送上級法院」。
                                      書記官  傅國軒
中　　華　　民　　國　　110 　年　　9 　　月　　23　　日
附錄：本案論罪科刑法條全文
修正前毒品危害防制條例第4條第2項
製造、運輸、販賣第二級毒品者，處無期徒刑或7年以上有期徒
刑，得併科新臺幣1千萬元以下罰金。
前5項之未遂犯罰之。

附表一：（貨幣單位為新臺幣）
編號 購毒者 時間 地點 交易情形 宣告之罪刑及沒收  1 陳竑伯 109年3月4日下午5時30分許 宜蘭縣冬山鄉大進路福德廟旁香腸攤 葉人福以500元之代價售予陳竑伯第二級毒品甲基安非他命。 葉人福販賣第二級毒品，累犯，處有期徒刑柒年貳月。扣案之三星平板行動電話壹支（含○○○○○○○○○○號SIM卡壹枚）沒收；未扣案之犯罪所得新臺幣伍佰元沒收，於全部或一部不能沒收或不宜執行沒收時，追徵其價額。  2 陳竑伯 109年4月21日晚間6時30分許 宜蘭縣○○鄉○○○路00巷0弄0號3樓之1 外 葉人福以500元之代價售予陳竑伯第二級毒品甲基安非他命。 葉人福販賣第二級毒品，累犯，處有期徒刑柒年貳月。扣案之三星平板行動電話壹支（含○○○○○○○○○○號SIM 卡壹枚）沒收；未扣案之犯罪所得新臺幣伍佰元沒收，於全部或一部不能沒收或不宜執行沒收時，追徵其價額。  3 周雲秀 109年2月28日上午6時許 宜蘭縣冬山鄉大進路與小埤三路路口 葉人福以2,000元之代價售予周雲秀第二級毒品甲基安非他命1包。 葉人福販賣第二級毒品，累犯，處有期徒刑柒年肆月。扣案之三星平板行動電話壹支（含○○○○○○○○○○號SIM 卡壹枚）沒收；未扣案之犯罪所得新臺幣貳仟元沒收，於全部或一部不能沒收或不宜執行沒收時，追徵其價額。  4 周雲秀 109年3月4日下午1時30分許 宜蘭縣冬山鄉大進路與小埤三路路口 葉人福以1,000元之代價售予周雲秀第二級毒品甲基安非他命1包。 葉人福販賣第二級毒品，累犯，處有期徒刑柒年肆月。扣案之三星平板行動電話壹支（含○○○○○○○○○○號SIM 卡壹枚）沒收；未扣案之犯罪所得新臺幣壹仟元沒收，於全部或一部不能沒收或不宜執行沒收時，追徵其價額。 

附表二（通訊監察譯文、LINE對話譯文）：
編號 對象A 對象B 時間 譯文內容 卷證位置 備註 1 葉人福0000000000 陳竑伯0000000000 109/03/04 15：20：20 B:在哪 A:做什麼 B:現金、現金 A:剛用完，多少 B:500就好 A:晚點，剛去人不在 B:我現在跑出來 A:晚點 B:你在哪，店裡 A:我沒在店裡，在小埤 B:先幫我處理一下 A:好 他字卷第22頁 附表一編號1之事實 2 (LINE) 葉人福0000000000 陳竑伯(即暱稱「陳柳丁」) 0000000000 109/04/21 15：20 A:(15:20)我在這裏等，你想也知道不是我的問題，我也想早一點拿給你，誰變這樣拖拖拉拉增加風險。我個性很急的人，我有可能會故意這樣嗎?我好的時候拿去你家給你!在等一下子，我好了馬上過去 B:(17:06)(未接來電圖示) B:(17:11)(未接來電圖示) B:(17:11)又怎麼樣 A:(17:14)馬上要過去了 A:(17:15)別那麼心及　 A:(17:15)我會拿過去給你　 B:(17:15)請快，我不想等到家人回來 B:(17:16)我在樓下等 A:(17:16)好拉，我總不能闖紅燈吧! B:(17:16)樓下等你。 B:(17:28)(未接來電圖示) A:(17:31)人要過來了 B:(17:31)請求快點 A:(17:33)我知道，快要跟他體驗了　　 A:(17:33)請在等一下 A:(17:33)我拿到會馬上過去，相信我 A:(17:34)我也想要快一點，相信我 A:(17:40)等一下會比較多一匙給你 B:(17:40)人是回來了嗎 A:(17:40)補償你啦!我也沒辦法，只能多一些補償你 B:(17:50)人啦 A:(17:50)快過來了!真的相信我 A:(17:50)剛打電話 A:(17:50)藥 A:(17:50)說要多一些給你 A:(17:50)我要在這裏等 A:(17:51)我也不願這樣 他字卷第20頁 附表一編號2之事實 3 葉人福0000000000 周雲秀 0000000000 109/02/28 01：55：41 B:要來嗎 A:我在羅東，等下要回去了 B:要很久嗎 A:大概40分鐘 B:40分鐘，不要進來在門(路)口那邊 A:好，我打給你 他字卷第61至62頁 附表一編號3之事實  葉人福0000000000 周雲秀 0000000000 109/02/28 02：04：58 A:我在工作，等一下，跟「博偉」 B:好，快一點    葉人福0000000000 周雲秀 0000000000 109/02/28 03：03：28 A:快回去，不要再打 B:好    葉人福0000000000 周雲秀 0000000000 109/02/28 03：52：23 A:大姊，我要回去了 B:好，你在門口 A:100塊的兩張(點數)　 B:對 A:你妹妹回來沒 B:還沒 A:「博偉」叫我問的，好，快回去了，兩張嗎 B:阿 A:那個兩張嗎 B:對，我跟你講在路口就好 A:好，在路口再打電話給你    葉人福0000000000 周雲秀 0000000000 109/02/28 04：46：58 A:到廣興了   4 葉人福0000000000 周雲秀 0000000000 109/03/04 12：38：30 A:大姊，我再半小時過去 B:幾分 A:半小時 B:半小時，還那麼久，快點 A:你要多少，要多少，喂 他字卷第62至63頁 附表一編號4之事實  葉人福0000000000 周雲秀 0000000000 109/03/04 12：39：46 A:我說你要多少 B:一、兩張，1張或2張 A:1張或2張，好